臺灣彰化地方法院刑事判決　　　　　　　　　　　　　九十三年度易字第八五三號
　　公　訴　人　臺灣彰化地方法院檢察署檢察官
　　被　　　告　乙○○
右列被告因違反毒品危害防制條例案件，經檢察官聲請簡易判決處刑（九十三年度偵
字第一四四０號），本院員林簡易庭認不宜以簡易判決處刑，簽移本院改依通常程序
審理，本院認有刑事訴訟法第二百七十三條之一第一項之情形，而改依簡式審判程序
判決如左：
    主  文
乙○○連續施用第二級毒品，累犯，處有期徒刑壹年，扣案之安非他命壹包（毛重約
零點陸公克），沒收銷燬之；扣案之玻璃吸食器壹支及塑膠袋肆個，均沒收之。
    事  實
一、乙○○曾於民國（下同）八十八年二月間，因違反毒品危害防制條例案件，經本
    院以八十八年度易字第八七０號判決判處有期徒刑八月確定（第一案）；又於八
    十八年十一月間至八十九年二月間，因違反毒品危害防制條例案件，分別經本院
    以八十九年度易字第五六八號判決判處有期徒刑八月確定，及八十九年度訴字第
    六０一號判決判處有期徒刑十月確定，嗣經裁定應執行有期徒刑一年五月確定（
    第二案），二案接續執行，於九十一年九月二十八日執行完畢。又其前因施用毒
    品案件，經本院裁定移送觀察、勒戒後，認無繼續施用毒品之傾向，由本院於八
    十七年九月三日以八十六年度訴字第一二五四號為免刑判決確定；復因施用毒品
    案件，經本院以八十八年度毒聲字第一三０二號裁定移送觀察、勒戒後，認有繼
    續施用毒品之傾向，經檢察官聲請，由本院以八十八年度毒聲字第一九七０號裁
    定移送戒治處所施予強制戒治一年，所犯刑事案件則經本院以八十八年度易字第
    八七０號判決判處有期徒刑八月確定，嗣自八十八年六月一日起送臺灣雲林戒治
    所施以強制戒治滿三月後，其成效經評定合格，無繼續戒治必要，復由本院以八
    十八年度毒聲字第四四九三號裁定停止戒治，所餘戒治期間付保護管束，詎其於
    保護管束期間又因施用毒品違反保護管束應遵守事項情節重大，經本院以八十八
    年度毒聲字第五三四二號裁定撤銷其停止戒治，令入戒治處所施以殘餘期間之強
    制戒治，迄八十九年八月二十九日執行期滿，而此部分所犯刑事案件則分別經本
    院以八十九年度易字第五六八號判決判處有期徒刑八月確定，及八十九年度訴字
    第六０一號判決判處有期徒刑十月確定。詎其仍不知悔改，於前揭強制戒治行完
    畢釋放後五年內，復基於施用第二級毒品安非他命之概括犯意，自九十三年三月
    份某日起至九十四年一月八日止，在彰化縣員林鎮○○里○○路排水溝旁，以將
    第二級毒品安非他命置放於玻璃管內，外用火加以燒烤使成氣體後吸食之方式，
    連續施用第二級毒品安非他命多次，平均約一個月施用一次。嗣於九十三年四月
    二十日八時許，在其位於彰化縣員林鎮○○里○○路○段四六０巷二九三弄九十
    八號之住處，為警搜索查獲，並扣得第二級毒品安非他命一包（毛重約０點六公
    克）及其所有已供其施用毒品犯罪所用之玻璃吸食器一支及塑膠袋四個。
二、案經臺中縣警察局烏日分局報請臺灣彰化地方法院檢察署檢察官偵查後，聲請簡
    易判決處刑，本院員林簡易庭認不宜以簡易判決處刑，簽由本院改依簡式審判程
    序審理。
    理  由
一、查檢察官聲請以簡易判決處刑之案件，經法院認為有刑事訴訟法第四百五十一條
    之一第四項但書之情形者，應適用通常程序審判之，同法第四百五十二條定有明
    文；又按除被告所犯為死刑、無期徒刑、最輕本刑為三年以上有期徒刑之罪或高
    等法院管轄第一審案件者外，於刑事訴訟法第二百七十三條第一項程序進行中，
    被告先就被訴事實為有罪之陳述時，審判長得告知被告簡式審判程序之旨，並聽
    取當事人、代理人、辯護人及輔佐人之意見後，裁定進行簡式審判程序；除簡式
    審判程序及簡易程序案件外，第一審應行合議審判，刑事訴訟法第二百七十三條
    之一第一項、第二百八十四條之一亦分別定有明文。查本件經本院認確有刑事訴
    訟法第四百五十一條之一第四項但書之情形，不得逕以簡易判決處刑，而由本院
    改依通常程序審理之，惟於本院依刑事訴訟法第二百七十三條第一項進行準備程
    序時，被告乙○○就被訴事實為有罪之陳述，且被告所犯係死刑、無期徒刑、最
    輕本刑為三年以上有期徒刑之罪或高等法院管轄第一審案件以外之罪，經審判長
    告知被告簡式審判程序之旨，並聽取公訴人及被告之意見後，本院合議庭依前揭
    規定，經評議結果，裁定改由受命法官獨任行簡式審判程序，先予敘明。
二、右揭事實，業據被告乙○○於本院行準備程序與審理時均坦承不諱，且其於九十
    三年四月二十日為警查獲時所採取之尿液，經送鑑驗結果，確呈甲基安非他命陽
    性反應，此有中山醫學大學附設醫院藥物濫用檢測中心九十三年四月二十九日所
    出具之第0000000號檢驗報告一紙附卷可稽，而扣案之白色結晶顆粒一包
    （毛重約０點六公克），確係安非他命成分，此亦據被告供承在卷，此外，復有
    扣案之玻璃吸食器一支及塑膠袋四個可資佐證，再參以施用第二級毒品安非他命
    具有成癮性，被告前已有多次施用毒品之犯行，有其前案紀錄可憑，且履經觀察
    勒戒、強制戒治，及刑之執行後，仍再次施用毒品安非他命，被告顯有難以戒斷
    ，且已成癮之情事，故雖被告於九十三年四月二十日為警查獲前四日以外之施用
    毒品犯行未經採尿鑑驗，然依前開說明，亦應認被告之自白確與事實相符，洵堪
    採信。再查，被告曾因施用毒品案件，經本院裁定移送觀察、勒戒後，認無繼續
    施用毒品之傾向，由本院於八十七年九月三日以八十六年度訴字第一二五四號為
    免刑判決確定；復因施用毒品案件，經本院以八十八年度毒聲字第一三０二號裁
    定移送觀察、勒戒後，認有繼續施用毒品之傾向，經檢察官聲請，由本院以八十
    八年度毒聲字第一九七０號裁定移送戒治處所施予強制戒治一年，所犯刑事案件
    則經本院以八十八年度易字第八七０號判決判處有期徒刑八月確定，嗣自八十八
    年六月一日起送臺灣雲林戒治所施以強制戒治滿三月後，其成效經評定合格，無
    繼續戒治必要，復由本院以八十八年度毒聲字第四四九三號裁定停止戒治，所餘
    戒治期間付保護管束，詎其於保護管束期間又因施用毒品違反保護管束應遵守事
    項情節重大，經本院以八十八年度毒聲字第五三四二號裁定撤銷其停止戒治，令
    入戒治處所施以殘餘期間之強制戒治，迄八十九年八月二十九日執行期滿，而此
    部分所犯刑事案件則分別經本院以八十九年度易字第五六八號判決判處有期徒刑
    八月確定，及八十九年度訴字第六０一號判決判處有期徒刑十月確定等情，有該
    判決書、臺灣高等法院被告全國前案紀錄表及臺灣彰化地方法院檢察署刑案資料
    查註紀錄表在卷足憑，被告顯係於受強制戒治執行完畢釋放後，五年內再犯毒品
    危害防制條例第十條第二項之罪，依同條例第二十三條第二項規定，應依法論科
    。綜上所述，本件犯罪事證明確，被告前開犯行洵堪認定。
三、核被告所為，係犯毒品危害防制條例第十條第二項之施用第二級毒品罪。被告為
    施用毒品持有第二級毒品，其持有之低度行為均應為施用之高度行為所吸收，不
    另論罪。被告多次施用第二級毒品安非他命之犯行，時間緊接，所犯又係構成要
    件相同之罪，顯係基於概括犯意反覆為之，為連續犯，應依刑法第五十六條規定
    ，以一罪論，並加重其刑。又查被告係自九十三年三月份某日起至九十四年一月
    八日止，連續施用第二級毒品安非他命多次，而公訴人僅就被告於受徒刑執行完
    畢釋放後之不詳時間起至九十三年四月二十日或其前四日內之某時，連續施用第
    二級毒品安非他命之犯行提起公訴，該未經起訴之部分，與檢察官起訴之部分，
    因被告係基於概括之犯意而為之，具有連續犯之裁判上一罪關係，其一部起訴之
    效力及於全部，故本院自得併予審究，併此敘明。末查被告曾於八十八年二月間
    ，因違反毒品危害防制條例案件，經本院以八十八年度易字第八七０號判決判處
    有期徒刑八月確定（第一案）；又於八十八年十一月間至八十九年二月間，因違
    反毒品危害防制條例案件，分別經本院以八十九年度易字第五六八號判決判處有
    期徒刑八月確定，及八十九年度訴字第六０一號判決判處有期徒刑十月確定，嗣
    經裁定應執行有期徒刑一年五月確定（第二案），二案接續執行，於九十一年九
    月二十八日執行完畢等情，有臺灣彰化地方法院檢察署刑案資料查註紀錄表及臺
    灣高等法院被告全國前案紀錄表各一份附卷可稽，被告於受有期徒刑之執行完畢
    後，五年內再犯有期徒刑以上之罪，為累犯，應依刑法第四十七條之規定，加重
    其刑，並依法遞加重之。爰審酌被告前曾有施用毒品罪行，經送觀察勒戒、強制
    戒治後，猶不知悔改，再施用毒品不輟，不僅戕害自身健康，更辜負國家將之視
    為病人，並施以長時間戒治處遇之苦心，惟其對他人權益之侵害仍屬有限，於本
    院行準備程序與審理時均已坦承犯行，暨其犯罪動機、目的、手段、施用之次數
    、期間及其智識程度、生活狀況等一切情狀，量處如主文所示之刑。扣案之安非
    他命一包（毛重約０點六公克），係屬第二級毒品，爰依毒品危害防制條例第十
    八條第一項前段規定，沒收銷燬之。另扣案之玻璃吸食器一支及塑膠袋四個，係
    被告所有，且已供其施用毒品犯罪所用之物，業據其陳明在卷，爰依刑法第三十
    八條第一項第二款規定，併予宣告沒收。
據上論斷，應依刑事訴訟法第四百五十二條、第二百七十三條之一第一項、第二百九
十九條第一項前段，毒品危害防制條例第十條第二項、第二十三條第二項、第十八條
第一項前段，刑法第十一條、第五十六條、第四十七條、第三十八條第一項第二款，
判決如主文。
本案經檢察官甲○○到庭執行職務。
中      華      民      國    九十四    年      二      月      四      日
                              臺灣彰化地方法院刑事第一庭
                                    法      官  簡  璽  容
右正本證明與原本無異。
如不服本判決，應於判決送達後十日內向本院提出上訴狀( 須附繕本 )。
                                    法院書記官  王  惠  嬌
中      華      民      國    九十四    年      二      月      五      日
毒品危害防制條例第十條第二項
施用第二級毒品者，處三年以下有期徒刑。
